臺灣臺南地方法院臺南簡易庭民事判決
110年度南簡字第400號
原      告  意精研有限公司



法定代理人  王賢明  
訴訟代理人  林俊良  
被      告  陳仲帆  


上列當事人間請求給付貨款事件，本院於民國110年4月19日言詞
辯論終結，判決如下：
    主  文
被告應給付原告新臺幣壹拾陸萬捌仟伍佰壹拾參元，及自民國一
百零九年八月十三日起至清償日止，按週年利率百分之五計算之
利息。
訴訟費用由被告負擔。
本判決得假執行。但被告如以壹拾陸萬捌仟伍佰壹拾參元為原告
供擔保，得免為假執行。　　　　
    事實及理由
一、原告起訴主張：
　㈠訴之聲明：
　　被告應給付原告新臺幣（下同）16萬8,513元，及自支付命
    令送達之翌日起至清償日止，按週年利率5％計算之利息。
　㈡兩造於民國103年6月5日訂立加盟契約書（下稱系爭加盟契約
    ），約定加盟期間自103年6月5日起至108年6月4日止，加盟
    地點為高雄市○○區○○路00號，且依該契約第7條，被告應使
    用原告提供之原物料，及按期給付貨款。詎被告於系爭加盟
    契約終止時，仍積欠原告如附表所示之貨款合計16萬8,513
    元未清償，屢經催討，被告均置之不理，爰依系爭加盟契約
    之約定提起本件訴訟等語。
二、被告則以下列情詞資為抗辯：
  ㈠聲明：
　⒈原告之訴駁回。
　⒉如受不利判決，被告願供擔保請准宣告免為假執行。　　 
  ㈡系爭加盟契約原先係訴外人曹哲慎欲與原告訂立，由曹哲慎
    擔任門牌號碼高雄市○○區○○路00號秋雨閣冷飲店（下稱系爭
    冷飲店）之負責人，嗣因曹哲慎想要自己開店，其遂將系爭
    冷飲店讓渡給被告。系爭加盟契約雖由兩造所訂立，然被告
    長期在臺北工作，遂將系爭冷飲店委託曹哲慎經營，雙方並
    於104年12月15日訂立經營協議書（下稱系爭經營協議書）
    ，約定由被告出資190萬元，曹哲慎負責經營管理系爭冷飲
    店，期間自104年12月15日起至108年6月4日止。原告3年多
    來均係與曹哲慎接洽，原告提出之銷貨單、對帳單及維修單
    ，被告未曾看過，且單據上之簽名亦非其僱用之員工所簽收
    。原告主張被告積欠貨款之期間，系爭冷飲店係由曹哲慎負
    責經營，原告應向曹哲慎而非被告請求給付貨款。
三、得心證之理由：　　
　㈠按債權人基於債之關係，得向債務人請求給付，民法第199條
    第1項定有明文。次按債務債權之主體，應以締結契約之當
    事人為準，故凡以自己名義與人結約為債務之負擔者，即對
    於債權人當然負契約上當事人應有之責任；債權債務之主體
    應以締結契約之當事人為準，故凡契約上所載明之債權人，
    不問其實際情形如何，對於債務人當然得行使契約上之權利
    （最高法院18上字第1609號、43年台上字第99號民事判例意
    旨參照）。
　㈡查兩造於103年6月5日訂立系爭加盟契約，約定加盟期間自10
    3年6月5日起至108年6月4日止，加盟地點為高雄市○○區○○路
    00號（即系爭冷飲店），而該契約第7條規定：被告所使字
    之原料須由原告具書面同意指定之供應商供貨，被告如有遲
    延交付貨款，經書面通知逾10日者，甲方得暫停供貨，經書
    面通知逾30日者視同違約，原告得不待催告逕自解除或終止
    契約應使用原告提供之原物料，及按期給付貨款等情，有系
    爭加盟契約在卷可參。次查，原告於系爭加盟契約期間內供
    貨予系爭冷飲店，然積欠原告貨款計有16萬8,513元乙情，
    有原告提出之系爭冷飲店未繳款明細、銷貨單、對帳單、維
    修單在卷可參（司促卷第10頁、本院卷第57-105頁），堪認
    屬實。故原告請求被告給付上開積欠之貨款，核屬有據。
　㈢被告固辯稱其與友人曹哲慎訂立系爭經營協議書，約定期間
    自104年12月15日起至108年6月4日止，由被告出資190萬元
    ，曹哲慎則負責經營管理系爭冷飲店，原告提出之相關單據
    我未經手過云云。惟查，系爭加盟契約既由兩造所簽立，並
    經原告蓋印公司章及負責人章、被告蓋章及簽名於其上，客
    觀上被告即係以自己名義與原告訂約，為系爭加盟契約之一
    造當事人，揆諸前揭最高法院民事判例要旨，無論被告與曹
    哲慎間就系爭冷飲店經營上有何約定，被告仍需依系爭加盟
    契約負擔給付貨款予原告之義務，不得以曹哲慎為系爭冷飲
    店之實際經營者，而脫免其應負之義務，是其所辯，尚屬無
    據。 
四、綜上所述，原告本於系爭加盟契約請求被告給付16萬8,513
    元，及自支付命令送達之翌日即109年8月13日（司促卷第15
    頁）起至清償日止，按週年利率5％計算之利息，為有理由，
    應予准許。本件係適用民事訴訟法第427條第1項簡易訴訟程
    序所為被告敗訴之判決，爰依同法第389條第1項第3款規定
    ，依職權宣告假執行。又被告陳明願供擔保，聲請本院宣告
    免為假執行，經核於法並無不合，爰酌定如主文第3項後段
    所示之相當擔保金額准許之。
五、訴訟費用負擔之依據：民事訴訟法第78條。
中　　華　　民　　國　　110 　年　　5 　　月　　3 　　日
                  臺南簡易庭  法  官  陳尹捷
以上正本係照原本作成。
如不服本判決，應於判決送達後20日內，向本院提出上訴狀並表
明上訴理由，如於本判決宣示後送達前提起上訴者，應於判決送
達後20日內補提上訴理由書（須附繕本）。
如委任律師提起上訴者，應一併繳納上訴審裁判費。　　　　　
中　　華　　民　　國　　110 　年　　5 　　月　　3 　　日
　　　　　　　　　　　　　　　書記官  曾美滋
附表：
編號 期　　別 積欠之貨款 1 107年11月下期 7萬4,697元 2 108年4月上期 9萬2,316元 3 108年5月下期 1,500元                  合計16萬8,513元